【裁判字號】    97,易,1163
【裁判日期】    970731
【裁判案由】    毒品危害防制條例
【裁判全文】
臺灣士林地方法院刑事判決              97年度易字第1163號
公  訴  人  臺灣士林地方法院檢察署檢察官
被      告  甲○○
上列被告因毒品危害防制條例案件，經檢察官提起公訴（97年度
毒偵字第1111號），被告於本院準備程序中就被訴之事實為有罪
之陳述，經本院裁定進行簡式審判程序審理，並判決如下：
    主  文
甲○○施用第二級毒品，累犯，處有期徒刑柒月。扣案之甲基安
非他命伍包（驗餘總淨重壹點捌參公克）沒收銷燬；甲基安非他
命外包裝袋伍個均沒收。
    事  實
一、甲○○前因施用毒品案件，經本院裁定送觀察、勒戒後，認
    無繼續施用毒品之傾向，於民國90年12月11日釋放出所，並
    經臺灣士林地方法院檢察署檢察官以90年度毒偵緝字第198
    號為不起訴處分確定；復於93年間，因施用毒品案件，經本
    以94年度易字第918 號判處有期徒刑10月確定，於96年3 月
    1 日執行完畢。詎仍不知悛悔，於前案觀察勒戒執行完畢釋
    放後5 年內，再犯施用毒品罪，經法院判決有罪確定後，又
    基於施用第2 級毒品甲基安非他命之犯意，於97年5 月3 日
    下午某時，在臺北縣汐止市○○○路86巷38號7 樓住處，以
    將第2 級毒品甲基安非他命置於吸食器內燒烤後吸食煙霧之
    方式，施用第2 級毒品甲基安非他命1 次。嗣於97年5 月4
    日下午4 時45分許，在臺北市南港區○○○路○ 段188 巷口
    前為警查獲，並扣得第2 級毒品甲基安非他命5 小包（總毛
    重2.91公克、總淨重1.86公克、取樣0.03公克、驗餘總淨重
    1.83公克），經採集其尿液送驗，結果呈甲基安非他命陽性
    反應，始悉上情。
二、案經臺北市政府警察局南港分局移送臺灣士林地方法院檢察
    署檢察官偵查起訴。
    理  由
一、上開事實，業據被告甲○○於本院準備程序及審理時坦承不
    諱（見本院97年7 月15日準備程序及同日審判筆錄），且被
    告為警查獲後所採集之尿液檢體，經送台灣尖端先進生技醫
    藥股份有限公司以「酵素免疫分析法」初步檢驗、「氣相層
    析質譜儀法」確認檢驗之檢驗結果，呈甲基安非他命陽性反
    應等情，有該公司97年5 月14日實驗室檢體編號AC35409 號
    濫用藥物檢驗報告、臺北市政府警察局偵辦毒品案件尿液檢
    體委驗單各1 份附卷可參（見毒偵字第1111號卷第67、68頁
    ），另扣案之透明晶體5 包經送鑑定後，確係含有第2 級毒
    品甲基安非他命成分（總毛重2.91公克，總淨重1.86公克，
    隨機選取3 包，予以編號1 至3 ，各取0.01公克，驗餘總淨
    重1.83公克），亦有臺北市政府警察局97年5 月8 日北市鑑
    毒字第128 號鑑驗通知書1 紙附於偵卷內（見同上偵卷第65
    頁），堪認被告坦承施用甲基安非他命之自白與事實相符，
    堪予採信。又查，被告前於90年間因施用毒品案件，經本院
    裁定送觀察、勒戒，認無繼續施用毒品傾向，並由臺灣士林
    地方法院檢察署檢察官以90年度毒偵緝字第198 號為不起訴
    處分確定。又因再次施用毒品案件，經本院以94年度易字第
    918 號判決判處有期徒刑10月確定等情，有臺灣高等法院被
    告前案紀錄表在卷可查。綜上所述，足認被告前經觀察勒戒
    執行完畢釋放後，5 年內再犯本件施用第2 級毒品犯行。本
    案事證明確，被告犯行堪以認定，應依法論科。
二、核被告甲○○所為，係犯毒品危害防制條例第10條第2 項之
    施用第2 級毒品罪，其施用前持有第2 級毒品甲基安非他命
    之低度行為，應為施用之高度行為所吸收，不另論罪。又被
    告有如事實欄所載之犯罪科刑執行情形，有臺灣高等法院被
    告前案紀錄表1 份在卷可按，其受有期徒刑執行完畢後5 年
    內，故意再犯本件有期徒刑之罪，為累犯，應依刑法第47條
    第1 項之規定加重其刑。爰審酌被告前因施用毒品案件，經
    本院裁定送觀察、勒戒及判處罪刑後，猶一再施用毒品，因
    意志不堅而不知悛悔，惟施用毒品乃戕害個人身心健康，尚
    未具體危及他人，及其犯罪之動機、目的、手段、施用次數
    僅一次，及其智識程度，暨其犯後坦認犯行，態度尚稱良好
    等一切情狀，量處如主文所示之刑，以示懲儆。
三、扣案之第2 級毒品甲基安非他命5 包（驗餘總淨重1.83公克
    ），屬違禁物，應依毒品危害防制條例第18條第1 項前段規
    定宣告沒收銷燬。另包裝上開甲基安非他命外包裝袋5 個，
    係用於包裹毒品，防其裸露、潮濕、逸散，便於攜帶，為被
    告所有供本案施用毒品所用之物，業據被告陳明在卷，均應
    依刑法第38條第1 項第2 款之規定宣告沒收。
據上論斷，應依刑事訴訟法第273 條之1 第1 項、第299 條第1
項前段，毒品危害防制條例第10條第2 項、第18條第1 項前段，
刑法第11條前段、第47條第1 項、第38條第1 項第2 款，判決如
主文。
本案經檢察官洪三峰到庭執行職務。
中    華    民    國    97    年    7     月    31    日
                  刑事第七庭法  官  汪梅芬
以上正本證明與原本無異。
如不服本判決，應於收受送達後10日內向本院提出上訴書狀，其
未敘述上訴之理由者並得於提起上訴後20日內向本院補提理由書
（均須按他造當事人之人數附繕本）。
                             書記官  張馨尹
中    華    民    國    97    年    7     月    31    日
附錄本案論罪科刑法條全文：
毒品危害防制條例第10條第2項
施用第二級毒品者，處3 年以下有期徒刑。


司法院資訊處製作；財團法人民間司法改革基金會備份。
